es: Vehículos y recambios > Vehículos > Vehículos motorizados > Vehículos deportivos de motor > Automóviles de carreras: Automóviles de carreras de aceleración; Automóviles de derrape; Automóviles de fórmula; Automóviles GT; Automóviles de rally; Prototipos deportivos; Automóviles de serie; Automóviles de turismo
nl: Voertuigen en onderdelen > Voertuigen > Landvoertuigen > Motorsportvoertuigen > Raceauto's: Dragrace-auto's; Drift auto's; Formule 1 auto's; GT auto's; Rally auto's; Sportprototypes; Stockauto's; Toerwagens
sl-SI: Vozila in deli > Vozila > Motorna vozila > Motorna športna vozila > Dirkalni avtomobili: Avtomobili za dirke v pospeševanju; Drift avtomobili; Dirkalniki; Avtomobili grand tourer; Avtomobili za rally; Športni prototipi; Serijski avtomobili; Turni avtomobili
pt-BR: Veículos e peças > Veículos > Veículos terrestres > Veículos esportivos motorizados > Carros de corrida: Carros de arrancada; Carros de drift; Carros de fórmula; Carros de GT; Carros de rally; Protótipos esportivos; Stock Cars; Carros de turismo
it: Veicoli e parti > Veicoli > Veicoli per terraferma > Veicoli per sport motoristici > Auto da corsa: Auto da drag race; Auto da drift; Auto da Formula 1; Auto GT; Auto da rally; Prototipi sportivi; Auto di serie; Auto da turismo
bg-BG: Превозни средства и части > Превозни средства > Моторни превозни средства > Моторни спортни превозни средства > Състезателни автомобили: Драг състезателни автомобили; Дрифт автомобили; Болиди; GT автомобили; Рали автомобили; Спортни прототипи; Стокови автомобили; Туристически автомобили
fi: Ajoneuvot ja osat > Ajoneuvot > Moottoriajoneuvot > Moottoriurheiluajoneuvot > Kilpa-autot: Kiihdytysajoautot; Drifting-autot; Formula-autot; GT-autot; Ralliautot; Urheiluautojen prototyypit; Stock car -autot; Vakioautot
pl: Pojazdy i części > Pojazdy > Pojazdy silnikowe > Pojazdy sportowe > Samochody wyścigowe: Samochody do wyścigów równoległych; Samochody do driftu; Bolidy; Samochody GT; Samochody rajdowe; Prototypy sportowe; Samochody seryjne; Samochody turystyczne
en: Vehicles & Parts > Vehicles > Motor Vehicles > Motor Sports Vehicles > Race Cars: Drag Racing Cars; Drift Cars; Formula Cars; GT Cars; Rally Cars; Sports Prototypes; Stock Cars; Touring Cars
ro-RO: Vehicule și piese > Vehicule > Autovehicule > Vehicule pentru sporturi cu motor > Mașini de curse: Mașini pentru drag racing; Mașini pentru drift; Mașini de Formula 1; Mașini GT; Mașini pentru raliuri; Prototipuri sportive; Mașini stock-car; Turisme
tr: Taşıtlar ve Parçalar > Taşıtlar > Motorlu Taşıtlar > Motor Sporları Araçları > Yarış Arabaları: Drag Yarış Arabaları; Drift Arabaları; Formula Arabaları; GT Arabaları; Ralli Arabaları; Spor Prototipleri; Stok Arabalar; Turing Otomobiller
hr-HR: Vozila i dijelovi vozila > Vozila > Motorna vozila > Vozila za motosport > Trkaći automobili: Automobili za utrke ubrzanja; Automobili za drift; Bolidi formule 1; GT automobili; Automobili za reli; Sportski prototipovi; Automobili za stock utrke; Automobili za touring utrke
sk-SK: Diely pre vozidlá > Vozidlá > Motorové vozidlá > Motorové športové vozidlá > Závodné autá: Dragstery; Driftovacie autá; Formulové autá; Autá GT; Rally autá; Športové prototypy; Skladové autá; Cestovné autá
ja: 乗り物・パーツ > 乗り物 > 自動車・バイク > モータースポーツ車両 > レースカー: ドラッグレースカー; ドリフトカー; フォーミュラカー; GTカー; ラリーカー; スポーツプロトタイプ; ストックカー; ツーリングカー
ko: 차량/부품 > 차량 > 자동차 > 모터 스포츠 차량 > 경주용 자동차: 드래그 레이싱 카; 드리프트카; 포뮬러 카; GT 자동차; 랠리카; 스포츠 프로토타입; 스톡카; 투어링카
fr: Véhicules et accessoires > Véhicules > Véhicules terrestres > Véhicules de sport motorisé > Voitures de course: Voitures de course de dragsters; Voitures de drift; Voitures de Formule 1; Voitures GT; Voitures de rallye; Prototypes sportifs; Voitures de stock-car; Voitures de tourisme
pt-PT: Veículos e peças > Veículos > Veículos motorizados > Veículos de desporto motorizados > Carros de corrida: Carros de drag racing; Carros de drift; Carros de fórmulas; Carros GT; Carros de rali; Protótipos desportivos; Stock cars; Carros de turismo
th: รถยนต์และชิ้นส่วน > ยานพาหนะ > ยานยนต์ > ยานยนต์กีฬามอเตอร์สปอร์ต > รถแข่ง: รถแข่งแดร็ก; รถดริฟท์; รถสูตร; รถยนต์จีที; รถแรลลี่; ต้นแบบกีฬา; รถสต็อก; รถทัวร์ริ่ง
cs: Vozidla a náhradní díly > Dopravní prostředky > Motorová vozidla > Motorová sportovní vozidla > Závodní auta: Dragstery; Driftová auta; Formulové vozy; GT automobily; Rallye auta; Sportovní prototypy; Sériové automobily; Cestovní automobily
vi: Xe và phụ tùng > Xe cộ > Xe cơ giới > Xe thể thao cơ giới > Xe đua: Xe đua kéo; Xe rê bánh; Xe công thức; Xe GT; Xe đua; Nguyên mẫu thể thao; Xe sửa lại để đua; Xe du lịch
da: Køretøjer og dele > Køretøjer > Motorkøretøjer > Motorsportskøretøjer > Racerbiler: Dragracingbiler; Drift-biler; Formel-biler; GT-biler; Rallybiler; Sports-prototyper; Stock-biler; Touring-biler
zh-TW: 車輛與零配件 > 車輛 > 機動車輛 > 動力運動車輛 > 賽車: 直線競速賽車; 甩尾車; 方程式賽車; 豪華旅行車; 拉力賽車; 運動原型; 庫存車; 旅行車
zh-CN: 交通工具/汽车/飞机/船舶 > 交通工具 > 机动车 > 竞赛运动车辆 > 赛车: 直线加速赛车; 漂移赛车; 方程式赛车; 高性能跑车; 拉力赛车; 运动原型车; 股票赛车; 巡回赛车
el: Οχήματα & ανταλλακτικά > Οχήματα > Μηχανοκίνητα οχήματα > Οχήματα μηχανοκίνητου αθλητισμού > Αγωνιστικά αυτοκίνητα: Αυτοκίνητα Drag Racing; Αγωνιστικά αυτοκίνητα (Drift Cars); Αυτοκίνητα της Φόρμουλα; Αυτοκίνητα GT; Αυτοκίνητα Rally; Πρωτότυπα σπορ αυτοκίνητα; Αυτοκίνητα Stock; Αυτοκίνητα αποστάσεων (Touring Cars)
nb: Kjøretøy og deler > Kjøretøy > Biler > Motorsportskjøretøy > Racerbiler: Dragracingbiler; Driftsbiler; Formelbiler; GT-biler; Rallybiler; Sportsprototyper; Konkurransevogner; Sportsbiler
sv: Fordon och delar > Fordon > Motorfordon > Motorsportfordon > Racerbilar: Drag Racing-bilar; Driftbilar; Formelbilar; GT bilar; Rallybilar; Sportprototyper; Lagerbilar; Touringbilar
de: Fahrzeuge & Teile > Fahrzeuge > Kraftfahrzeuge > Motorsportfahrzeuge > Rennwagen: Drag-Racing-Autos; Drift-Autos; Formel-1-Rennwagen; GT-Autos; Rallywagen; Sportprototypen; Serienfahrzeuge; Tourenwagen
lt-LT: Transporto priemonės ir dalys > Transporto priemonės > Motorinės transporto priemonės > Motorinės sportinės transporto priemonės > Lenktyniniai automobiliai: Traukos lenktynių automobiliai; Šonaslydžio automobiliai; Formulės bolidai; GT automobiliai; Ralio automobiliai; Sporto prototipai; Gamykliniai automobiliai; Kėbuliniai automobiliai
hu: Járművek és alkatrészek > Járművek > Gépjárművek > Motorsportjárművek > Versenyautók: Drag versenyautók; Driftautók; Formula-autók; GT-autók; Rallyautók; Sportprototípusok; Stockautók; Túraautók
ru: Транспортные средства, запчасти и аксессуары > Транспортные средства > Автотранспорт > Моторные спортивные транспортные средства > Гоночные автомобили: Автомобили для дрэг-рейсинга; Автомобили для дрифта; Автомобили класса «Формула»; Автомобили GT; Раллийные автомобили; Спортивные прототипы; Стоковые автомобили; Туристические автомобили